# Alando Simão de Almeida Sobrinho

Desenvolvedor Full Stack.

São Paulo/SP
(11) 9 4771-5171
WhatsApp
alandoalmeida@icloud.com
LinkedIn | GitHub | Portfólio

# SÍNTESE DE QUALIFICAÇÕES

Com mais de 26 anos de experiência como Gerente de Loja no setor varejista, trago uma valiosa experiência em liderança e gestão, que considero um ativo importante em minha carreira como Desenvolvedor. Além disso, estou igualmente familiarizado com as melhores práticas de desenvolvimento, o que me permite criar soluções eficazes e de alta qualidade. Minha capacidade comprovada de lidar com pressão e cumprir prazos, habilmente cultivada ao longo de minha carreira como Gerente de Loja, fortalece minha aptidão para enfrentar projetos desafiadores e complexos no campo do desenvolvimento.

Possuo experiência com desenvolvimento de projetos utilizando:

HTML, incluindo tags semânticas, CSS, com foco em responsividade, Javascript, para manipulação de DOM e interações, React para construção de interfaces interativas, Express para desenvolvimento de aplicações web, SQL com uso do TypeORM para gerenciamento de entidades, Jest, para testes unitários e de integração, Nodemailer, para envio de e-mails, Utilização de Bibliotecas e Frameworks, tais como Styled-Components, Axios, Tailwind, pg-format, Next.js, Figma, para design e prototipagem, Aplicação de Boas Práticas na Organização de código com metodologia BEM, Manipulação avançada de arrays em JavaScript, Gerenciamento de estado com useState e ContextAPI, Tipagem de dados com TypeScript, Implementação de CRUD, Utilização de middlewares em Express, Práticas de documentação de API, Testes unitários e de integração com Jest, Metodologias Ágeis, com foco em Scrum, mapeamento de competências e plano de ação, Git Flow e revisão de requisições para colaboração em equipe.

Estou ansioso para continuar minha jornada de aprendizado e colaborar com equipes de tecnologias inovadoras. Minha paixão pela programação e meu desejo incessante de crescimento me impulsionam a buscar desafios e oportunidades para contribuir significativamente para o desenvolvimento de soluções tecnológicas de ponta.

# FORMAÇÃO ACADÊMICA

Desenvolvimento Front-end. - Kenzie Academy Brasil - 01/2023 a 07/2023

Pós-graduação Desenvolvedor Full Stack Web - Unileya - 10/2022 a mês/ano 06/2024

Graduação - Análise e Desenvolvimento de Sistemas – Faculdades Impacta – 06/2019 a 06/2021

# **EXPERIÊNCIA PROFISSIONAL**

### Analista administrativa | CGO – Consorcio Gerenciador de operação e ARTESP | 03/2019 - 11/2022

Experiência em análise de dados de pedágios e comunicação com concessionárias.

Atendimento a usuários de rodovias e gestão de concessões.

Cadastro de concessionárias e agências reguladoras.

Configuração de equipamentos em sistema de EGC e Mensageria.

## Gerente de Loja | Joli Materiais de Construção (f02/2016 a 03/2019)

Monitoramento de metas e redução de prazos de recebimento.

Análise de desempenho e desenvolvimento de estratégias de vendas.

Atendimento ao cliente e gerenciamento de conflitos.

#### **PROJETOS**

### Projeto E-Commerce de Vestuário - Home Page

**Objetivo:** Aprimoramento da Página de Produtos com Recursos Inteligentes, utilizando o Document Object Model (DOM) para criar uma experiência interativa. Implementação de recursos como criação dinâmica de cards de produtos, gerenciamento do carrinho de compras, filtros de produtos e barra de pesquisa inteligente.

Tecnologias: HTML5 | CSS | Javascript

#### Projeto Kenzie Empresas – Home Page (api-local)

**Objetivo:** Desenvolvimento de MVP para Aplicativo de Gestão de RH com Controle de Acesso. Interface web que consome uma API para exibir informações relevantes com foco na eficiência.

Tecnologias: HTML5 | CSS | Javascript | API

#### Projeto KenzieMovies - Home Page

**Objetivo:** Criação de plataforma de avaliação de filmes com diferentes níveis de acesso. Utilização de TypeScript e Context API para gerenciamento de estado, com bibliotecas de estilo/componente.

**Tecnologias:** TypeScript | Javascript | Styles-Components | Tailwind-CSS

#### Projeto API Klmóveis - Repositório GitHub

**Objetivo:** API para gerenciar serviços de um imobiliária capaz de realizar o cadastro de imóveis e de usuários, realizar o agendamento e consultar horários de visitas às propriedades disponíveis no banco de dados da imobiliária.

**Tecnologias:** TypeScript | Postgres | TypeORM | biblioteca zod.

#### **CURSOS COMPLEMENTARES**

Do zero ao Python, 4h - Kenzie Academy Brasil | Copa Mundo Catar, 12h - Codar.ME | O poder do Js, 8h - Jstack